【裁判字號】    96,訴,2508
【裁判日期】    970129
【裁判案由】    違反槍砲彈藥刀械管制條例
【裁判全文】
臺灣彰化地方法院刑事判決              96年度訴字第2508號
公  訴  人  臺灣彰化地方法院檢察署檢察官
被      告  甲○○
                    （現另案於臺灣彰化看守所羈押中）
指定辯護人  劉鴻基律師
上列被告因違反槍砲彈藥刀械管制條例案件，經檢察官提起公訴
（96年度偵字第8720號），本院判決如下：
    主  文
甲○○未經許可，持有可發射子彈具有殺傷力之改造手槍，處有
期徒刑年拾月，併科罰金新臺幣貳拾萬元，罰金如易服勞役，
以新臺幣壹仟元折算壹日，扣案有殺傷力之改造手槍壹支（含彈
匣壹個、槍枝管制編號：0000000000號）及改造子彈顆，均沒
收之。
    事   實
一、甲○○（綽號「阿浩」）前有賭博罰金、觀察勒戒前科，並
    曾於民國（下同）96年1月16日經警查獲持有改造手槍及子
    彈，違反槍砲彈藥刀械管制條例，案經檢察官96年3月13日
    偵查終結提起公訴（臺灣彰化地方法院檢察署檢察官96年度
    偵字第927號起訴書），96年4月2日繫屬於本院（然審理中
    甲○○屢經傳喚不到，經本院96年6月4日發佈通緝，96年9
    月14日始緝獲，於96年12月31日經本院96年度訴緝字第41號
    判決）（不構成累犯）。甲○○明知自己前次槍砲案件尚在
    審理中，亦明知可發射子彈具有殺傷力之槍枝、有殺傷力之
    子彈，係槍砲彈藥刀械管制條例第4條第1項第1、2款所列管
    之物品，未經中央主管機關許可，不得持有，竟基於持有改
    造手槍子彈之犯意，於96年6、7月間某日，在彰化縣彰化市
    ○○路某處，以新臺幣（下同）30000元之價格，向某真實
    姓名年籍不詳、綽號「阿弟仔」之成年男子，購得可發射子
    彈、具有殺傷力之改造手槍1枝（含彈匣，槍枝管制編號000
    0000000），及具殺傷力之改造子彈5顆後，即自斯時起，未
    經許可持有上揭改造手槍及子彈，先將之藏放於彰化市○○
    路某租屋處，96年9月初搬遷到臺中市○○○路367號8樓之9
    之租屋處時，即隨同將該槍枝帶往上述臺中市租屋處藏放。
    嗣於同年9月12日19時35分許，甲○○因販毒案件為警方在
    上述臺中市租處拘獲，並扣得改造上述92型改造手槍1支、
    改造子彈5顆後，查悉上情。
二、案經彰化縣警察局報告臺灣彰化地方法院檢察署檢察官偵查
    起訴。
    理  由
一、本案全部卷證所涵括之供述證據及非供述證據，經公訴人、
    辯護人及被告均同意全部證據之證據能力，是後述所引用證
    據之證據能力均無疑義，合先敘明。
二、認定犯罪事實所憑之證據及理由：
  (一)上揭犯罪事實，被告於警詢、偵查、本院準備程序及審理時
    均坦白承認。被告於審理中陳稱：「（為何知道可以向阿弟
    購買槍彈？）當時是朋友介紹的。（如何聯絡？）他好像住
    在台南那邊，阿弟來台中，透過友人認識阿弟，我與他不熟
    ，是朋友告訴我可以向他買槍彈，是以電話聯絡，正好那天
    他打電話給我，他要來找我，他帶那一支槍來，他說不然這
    一支槍先放在你那邊，因他沒有錢，要向我借錢，我就拿三
    萬元給他，他就將槍放在我這邊，他也沒有拿錢來還我。（
    究竟是買，還是借錢抵押？）一開始是向我借錢，槍彈抵押
    寄放在我這邊，後來沒有還錢。（你是在彰化市○○路○路
    上阿弟交付槍彈給你？）是的，他在金馬路上要向我借錢，
    就將槍彈抵押給我，在這之前我並沒有告訴阿弟我要槍彈的
    事。」「一開始是放在我與施星丞同住的彰化市○○路租屋
    處，門牌號碼忘記了。」「買來就放在彰化市租屋處，九月
    搬到進化北路，才帶過去。」「（阿弟將槍交給你之後就沒
    有往來？）沒有，也沒有電話往來。」等語，可知被告與「
    阿弟仔」男子僅見過一次面，該次見面被告本來就有購買槍
    彈的意思，而該「阿弟仔」男子口頭上說要以槍彈抵押借款
    三萬元，但得款之後從未再聯絡，而被告也從未再聯絡索討
    該三萬元，可知被告收受槍彈時也知悉「阿弟仔」並不會來
    贖回槍彈，所以被告收受當時，確有將槍彈視為己有而持有
    之意思，故被告在96年9月12日警訊筆錄中陳述（彰警刑偵
    一字第0960053195號卷內）：「（警方於96年9月12日19 時
    35分在台中市○○○路367號8樓之9（809室）逮捕你，並於
    該處搜索查獲何物？）現場查獲改造92型手槍1支、土造子
    彈5顆。（何人所有？）是我所有。」等語，陳述該槍彈為
    自己所有，並非為他人保管之物。
  (二)扣案槍彈經內政部警政署刑事警察局鑑定，該局以刑鑑字第
    0960149494號槍彈鑑定書（96偵字第8720號卷P.17）函覆鑑
    定結果：「送鑑手槍一枝（槍枝管制編號0000000000），認
    係改造手槍，由仿BERETTA廠92FS型半自動手槍製造之槍枝
    ，換裝土造金屬槍管而成，擊發功能正常，可供擊發適用子
    彈使用，認具殺傷力。」「送鑑子彈五顆，認均係非制式子
    彈，由金屬彈殼組合直徑9.0±0.5mm金屬彈頭而成，採樣二
    顆試射，均可擊發，認具殺傷力。」，可堪認定屬於槍砲彈
    藥刀械管制條例第4條列管之可發射子彈具有殺傷力之槍砲
    ，及供上述槍砲所使用之子彈。
  (三)查獲現場之槍、彈照片（彰警刑偵一字第0960053195號警卷
    P.15以下），可證明被告係將該將槍枝子彈藏放於台中市○
    ○○路367號8樓之9租屋處之事實。
  (四)本案事證明確，被告持有上開槍枝、子彈之犯行，事證明確
    ，已可認定。
三、論罪科刑部分：
  (一)按扣案之改造手槍及改造子彈，分別屬槍砲彈藥刀械管制條
    例第4條第1項第1款所稱之可發射子彈具有殺傷力之其他槍
    枝、同條例第4條第1項第2款所稱之子彈，依據同條例第5條
    之規定，非經主管機關許可不得持有。核被告所為，係犯
    槍砲彈藥刀械管制條例第8條第4項之未經許可持有「可發射
    子彈之改造手槍」罪、同條例第12條第4項未經許可持有
    子彈罪。
  (二)被告自白於96年6、7月間，同時同地向「阿弟仔」購買上述
    改造手槍及多發子彈，持有之時間、地點相同，此一自白亦
    無其他證據足以推翻，應堪認定被告確實只有一個持有行為
    。又按非法持有、寄藏、出借槍砲彈藥刀械等違禁物，所侵
    害者為社會法益，若同時持有、寄藏或出借二不相同種類之
    客體（如同時持有手槍及子彈），則為一行為觸犯數罪名之
    想像競合犯（最高法院82年度台上字第5303號判決要旨可資
    參照）。被告以一持有行為，同時觸犯上開持有改造手槍、
    子彈等2罪名，為想像競合犯，應依刑法第55條規定，論以
    較重之未經許可持有「改造手槍」罪處斷。
  (三)量刑審酌：被告前僅有賭博、觀察勒戒前科，素行尚可，但
    前案非法持有槍彈案件經起訴後，竟在逃亡通緝期間，不知
    悔改而再度向人購買持有非法槍彈，目無法紀，對社會治安
    存有潛在之危險，但被告犯後坦承犯行，態度尚稱良好等一
    切情狀，量處如主文所示之刑，並就併科罰金部分依刑法第
    42 條第3項諭知易服勞役之折算標準，以示懲儆。
  (四)扣案改造手槍 (含1個彈匣)1 支（槍枝管制編號0000000000
    ）係違禁物，應依刑法第38條第1項第1款之規定，宣告沒收
    之。又試射剩下之由金屬彈殼組合直徑9.0±0.5mm金屬彈頭
    之土造子彈3顆，有殺傷力，係違禁物，應依刑法第38條第1
    項第1款之規定，宣告沒收之。
  (五)至於已試射過之子彈2顆，經試射擊發而失其子彈之結構及
    性能，業失其違禁物之性質，爰不另為沒收之諭知，附此敘
    明。
四、適用法條：
  (一)刑事訴訟法第299條第1項前段。
  (二)槍砲彈藥刀械管制條例第8條第4項、第12條第4項，刑法第
    11條前段、第55條、第42條第3項、第38條第1項第1款。
本案經檢察官謝雨青到庭執行職務。
中    華    民    國    97    年    1    月    29    日
                  刑事第八庭    審判長法官  李雅俐
                                法      官  唐中興
                                法      官  葉明松
以上正本證明與原本無異。
如不服本判決，應於判決送達後10日內，向本院提出上訴書狀，
上訴書狀應「敘述具體上訴理由」，並按他造當事人之人數附繕
本。「切勿逕送上級法院」。
中    華    民    國    97    年    1    月    29    日
                                書  記  官  施秀青
【附錄本案論罪法條】
槍砲彈藥刀械管制條例第8條
未經許可，製造、販賣或運輸鋼筆槍、瓦斯槍、麻醉槍、獵槍、
空氣槍或第4條第1項第1款所定其他可發射金屬或子彈具有殺傷
力之各式槍砲者，處無期徒刑或5年以上有期徒刑，併科新臺幣1
千萬元以下罰金。
未經許可，轉讓、出租或出借前項所列槍枝者，處5年以上有期
徒刑，併科新臺幣1千萬元以下罰金。
意圖供自己或他人犯罪之用，而犯前二項之罪者，處無期徒刑或
7年以上有期徒刑，併科新臺幣 1 千萬元以下罰金。
未經許可，持有、寄藏或意圖販賣而陳列第1項所列槍枝者，處
3年以上10年以下有期徒刑，併科新臺幣 700 萬元以下罰金。
第 1 項至第 3 項之未遂犯罰之。
槍砲彈藥刀械管制條例第12條
未經許可，製造、販賣或運輸子彈者，處1年以上7年以下有期徒
刑，併科新台幣500萬元以下罰金。
未經許可，轉讓、出租或出借子彈者，處6月以上5年以下有期徒
刑，併科新台幣300萬元以下罰金。
意圖供自己或他人犯罪之用，而犯前二項之罪者，處3年以上10
年以下有期徒刑，併科新台幣700萬元以下罰金。
未經許可，持有、寄藏或意圖販賣而陳列子彈者，處5年以下有
期徒刑，併科新台幣300萬元以下罰金。
第 1 項至第 3 項之未遂犯罰之。


司法院資訊處製作；財團法人民間司法改革基金會備份。
